臺灣臺北地方法院刑事判決　　　　　　　　　　　　九十三年度易字第一二０六號
　　公　訴　人　臺灣臺北地方法院檢察署檢察官
　　被　　　告　甲○○
右列被告因毒品危害防制條例案件，經檢察官提起公訴（九十三年度毒偵字第一五二
九號），被告於準備程序中為有罪之陳述，經本院合議庭裁定改以簡式審判程序審理
，茲判決如左：
    主  文
甲○○連續施用第二級毒品，累犯，處有期徒刑伍月，如易科罰金，以佰元折算壹
日。
    事  實
一、甲○○前於民國八十八年間，因施用第二級毒品案件，經依臺灣士林地方法院八
    十八年度毒聲字第二一○六號裁定送觀察、勒戒後，認無繼續施用毒品之傾向，
    經臺灣士林地方法院檢察署檢察官於八十八年十二月十六日以八十八年度毒偵字
    第七四號為不起訴處分確定後；復因施用第二級毒品案件，由本院以八十九年度
    毒聲字第四三九號裁定送觀察、勒戒後，認有繼續施用毒品之傾向，由本院以九
    十年度毒聲字第八六○號裁定令入戒治處所施以強制戒治（於九十一年二月二十
    六日停止戒治交付保護管束，於九十一年八月六日保護管束期滿），並經臺灣臺
    北地方法院檢察署檢察官以九十年度毒偵字第六三二號聲請簡易判決處刑，經本
    院以九十年度簡字第一一八六號判處有期徒六月確定在案；又於八十九年間犯偽
    造文書案件，經本院以八十九年度北簡字第七九八號判處有期徒刑三月，並經本
    院以九十年度聲字第一七○○號裁定就上開二案件，裁定應執行有期徒刑八月確
    定在案，並於九十一年七月二十五日執行完畢。
二、詎甲○○仍未戒除毒癮，仍基於施用第二級毒品之概括犯意，又於九十三年五月
    十日下午四時起至同年月十六日止，連續在臺北縣新店市○○路附近工地內施用
    第二級毒品安非他命多次，嗣於九十三年五月十七日零時十五分許，為警在苗栗
    縣造橋鄉○○○○○路造橋收費站處查獲。
三、案經行政院海岸巡防總部巡防局報由臺灣板橋地方法院檢察署呈請臺灣高等法院
    檢察署檢察長令轉臺灣臺北地方法院檢察署檢察官偵查起訴。
    理  由
一、按除被告所犯為死刑、無期徒刑、最輕本刑為三年以上有期徒刑之罪或高等法院
    管轄第一審案件者外，於準備程程序進行中，被告先就被訴事實為有罪之陳述時
    ，審判長得告知被告簡式審判程序之旨，並聽取當事人、代理人、辯護人及輔佐
    人之意見後，裁定進行簡式審判程序，刑事訴訟法第二百七十三條之一第一項定
    有明文。查本案被告甲○○所犯並非死刑、無期徒刑、最輕本刑為三年以上有期
    徒刑之罪，亦非高等法院管轄第一審之案件，被告於本院準備程序中，就被訴事
    實為有罪之陳述，經本院告知被告簡式審判程序之旨並聽取檢察官、被告之意見
    後，合議庭裁定本案宜以簡式審判程序進行，合先敘明。
二、訊據被告對於右揭時、地連續施用第二級毒品安非他命之犯行，於警訊、偵查及
    本院審理時坦承不諱，且查：被告為警查獲後所採尿液，經送三軍總醫院臨床病
    理科臨床毒藥物檢驗室檢驗結果，確呈安非他命、甲基安非他命陽性反應，有該
    院臨床病理科臨床毒藥物檢驗室九十三年五月二十七日濫用藥物尿液檢驗報告一
    份附卷可稽（見臺灣板橋地方法院檢察署九十三年度核退毒偵字第七七一號偵查
    卷第二頁），是被告自白與事實相符，應堪採信。另被告前有如事實欄一所載之
    施用毒品犯行，亦有臺灣臺北地方法院檢察署檢察官九十年度毒偵字第六三號聲
    請簡易判決處刑書、臺灣臺北地方法院檢察署刑案資料查註紀錄表、臺灣高等法
    院被告全國前案紀錄表各一件在卷足憑。是被告所犯施用第二級毒品罪，事證明
    確，犯行堪予認定。
三、核被告所為，係犯毒品危害防制條例第十條第二項之施用第二級毒品罪。被告施
    用第二級毒品前後，持有第二級毒品之低度行為應為施用之高度行為所吸收，不
    另論罪。被告先後多次犯行，時間緊接，方法相同，觸犯構成要件相同之罪，顯
    係基於概括犯意為之，為連續犯，依刑法第五十六條之規定，以一罪論，並加重
    其刑。再查被告於八十九年間因施用毒品及偽造文書案件，分別經本院以九十年
    度簡字第一一八六號判處有期徒六月、八十九年度北簡字第七九八號判處有期徒
    刑三月，而上開二案件，經本院以九十年度聲字第一七○○號裁定應執行有期徒
    刑八月確定在案，並於九十一年七月二十五日執行完畢，此有前揭臺灣高等法院
    被告全國前案紀錄表一件在卷足憑，被告於有期徒刑執行完畢後五年內再犯有期
    徒刑以上之本罪，為累犯，應依刑法第四十七條規定遞加重其刑。爰審酌被告一
    再施用第二級毒品，經觀察、勒戒及強制戒治後仍無法戒除惡習，此次再施用第
    二級毒品安非他命，其抗拒毒品之意志力薄弱，惟念及被告施用毒品僅戕害其個
    人身體、健康，且犯罪後尚能坦承犯行，已有悔改之意、態度良好等一切情狀，
    量處如主文所示之刑，並諭知易科罰金之折算標準。
據上論斷，應依刑事訴訟法第二百七十三條之一第一項、二百九十九條第一項前段，
毒品危害防制條例第十條第二項，刑法第十一條前段、第五十六條、第四十七條、第
四十一條第一項前段，罰金罰鍰提高標準條例第二條，判決如主文。
本案經檢察官彭慶文到庭執行職務。
中　　　華　　　民　　　國　　九十三　　年　　　十　　　月　　 二十 　　日
                                      臺灣臺北地方法院刑事第十三庭
                                          法  官 陳慧萍
右正本證明與原本無異。
如不服本判決，應於判決送達後十日內向本院提出上訴狀（應抄附繕本）。告訴人或
被害人如對於本判決不服者，應具備理由請求檢察官上訴，其上訴期間之計算係以檢
察官收受判決正本之日期為準。
                                          書記官 何適熹
中　　　華　　　民　　　國　　九十三　　年　　　十　　　月　　二十六　　日
附錄本案論罪科刑法條：
毒品危害防制條例第十條
施用第一級毒品者，處六月以上五年以下有期徒刑。
施用第二級毒品者，處三年以下有期徒刑。
